台灣高等法院交通事件裁定　　　　　　　　　　　　九十一年度交抗字第八五號
　　抗　告　人
　　即受處分人　甲○○
右抗告人因違反交通管理處罰條例案件，不服台灣台北地方法院中華民國九十一年九
月二十四日裁定（九十一年度交聲字第五九九號），提起抗告，本院裁定如左：
    主  文
抗告駁回。
    理  由
一、原裁定意旨略以：（一）受處分人不服第八條主管機關所為之處罰，得於接到裁
    決書之翌日起二十日內向管轄地方法院聲明異議，道路交通管理處罰條例第八十
    七條第一項定有明文。另道路交通案件處理辦法所稱之交通案件，指違反道路交
    通管理處罰條例，經公路主管機關或警察機關或其聯合設置之裁決機關處罰後，
    聲明異議之案件，道路交通案件處理辦法第二條第一款亦著有規定。是依道路交
    通管理處罰條例第八十七條規定，向管轄法院聲明異議者，自以經公路主管機關
    或警察機關或其聯合裁決機關業已為裁決處罰之案件始得為之，易言之，異議人
    對交通違規之異議應針對上開機關之裁決案件，始得為之。（二）按汽車行駛高
    速公路應依速限標誌指示，及不得有不服從公路警察或依法執行交通稽查任務人
    員之指揮或稽查取締而逃逸之行為，高速公路交通管制規則第五條第一項前段及
    第九條第一項第十二款分別定有明文。又汽車行駛於高速公路或設站管制之道路
    而不遵管制之規定者，處汽車駕駛人新臺幣（下同）三千元以上六千元以下罰鍰
    ，並記違規點數一點，道路交通管理處罰條例第三十三條第一項及第六十三條第
    一項第一款亦定有明文。本件受處分人甲○○於民國九十一年三月十二日下午一
    時三十三分許，駕駛車牌號碼ＥＹ–一００九號自用小客車，行經設有最高速限
    九十公里標誌國道三號公路北上十四點九公里處，竟以時速一百一十四公里之行
    車速度（超速二十四公里）超速行駛，為內政部警政署國道公路警察局第六警察
    隊（下稱國道六隊）警員周友仁，以違反道路交通管理處罰條例第三十三條第一
    項規定掣單舉發（公警局交字第Ｚ00000000號），原處分機關於九十一
    年四月二十三日始以北市裁三字第駕裁二二–Ｚ00000000號裁決書，依
    道路交通管理處罰條例第三十三條第一項規定裁處受處分人罰鍰六千元，並依同
    條例第六十三條第一項記違規點數一點。（三）臺北市交通事件裁決所於九十一
    年四月二十三日始依法裁決處罰，受處分人則於九十一年四月六日即具狀聲明異
    議，並於該書函內已明確表示係針對國道六隊公警局交字第Ｚ00000000
    號舉發通知單申訴，有該書函一紙在卷可按，顯見受處分人並非對主管機關臺北
    市交通事件裁決所所為之處罰聲明異議，至為明確，揆諸前揭說明，本件受處分
    人之聲明異議不合法律上之程式，且無從補正，自應予以駁回。
二、抗告意旨略以：抗告人均於期限內提出申訴書（三月二十六日呈台北市交通事件
    裁決所、四月十一日再呈台北市交通事件裁決所），且亦至「交通法庭」出席說
    明，均在有效期間內，何以一張沒有憑證的罰單，就告知要罰六千元云云。
三、惟查：如前所述，臺北市交通事件裁決所於九十一年四月二十三日始依法裁決處
    罰，受處分人則於九十一年四月六日即具狀聲明異議，並於該書函內已明確表示
    係針對國道六隊公警局交字第Ｚ00000000號舉發通知單申訴，顯見受處
    分人並非對主管機關臺北市交通事件裁決所所為之處罰聲明異議，本件受處分人
    之聲明異議即不合法律上之程式，原審已於裁定書中敘明。再參以抗告人九十一
    年三月二十五日之申訴書函之內容，亦明確表示「因無心之過，以致超速，應當
    受罰。然當時未注意到警方有攔檢本車，以為是在攔檢其他車輛」等情，是以原
    處分機關之裁罰並無不合。再者，交通警員掣單舉發違反道路交通管理處罰條例
    所列之違規事實，本質上為行政處分，係公務員基於職務上權力，依法就特定之
    具體事件所為具公法上效果之單方行政行為，基於公務員為公法上行為具有公信
    力之原則，該行政處分當可被推定為真正，其據以依法處分之事實認定亦為正確
    無誤，此與民事訴訟法第三百五十五條第二項規定：「文書依其程式及意旨得認
    作公文書者，推定其為真正」之情形相同，本此公信原則，乃立法者賦予行政機
    關制定違反道路交通事件統一裁罰標準及處理細則，使執勤警員得當機處分（如
    該細則第二十三條）以達其維護交通秩序、安全之行政目的，反之，若謂公務員
    一切行政行為均需預留證據以證其實，則國家行政勢必窒礙難行，從而本件抗告
    人既未就執勤員警之舉發有誤提出相關證據以供調查，本院經查亦無何證據足資
    證明其有捏造事實違法取締之情事，則執勤警員本其維護交通秩序、安全職責所
    為之舉發，自應受到合法、正確之推定。本件事證明確，受處分人之違規行為堪
    以認定。本院經審閱相關卷證，認原裁定法院認事用法，洵無違誤。抗告意旨仍
    執陳詞，指摘原裁定不當，委無可採，抗告為無理由，應予駁回。
四、據上論斷，應依道路交通案件處理辦法第二十六條，刑事訴訟法第四百十二條，
    裁定如主文。
中      華      民      國        九十一    年    十    月    二十四    日
                              台灣高等法院交通法庭
                                  審判長法  官  葉  騰  瑞
                                        法  官  江  國  華
                                        法  官  莊  明  彰
右正本證明與原本無異。
不得再抗告。
                                        書記官  廖  嫣  雯
中      華      民      國        九十一    年    十    月    二十四    日
